---
title: "R Notebook"
output:
  pdf_document: default
  html_document:
    df_print: paged
---
# WEEK << 1 >> DATA MİNİNG
```{r}
library(readr)
forestfires <- read_csv("C:/Users/user/Desktop/Veri Madenciliği/week1-2/forestfires.csv")
data <- forestfires
```


```{r}
data
```

# Factor Yapma


```{r}
data$month <- factor(data$month)
data$day <- factor(data$day)
```


# İsim Değiştirme


```{r}
names(data)[names(data) == 'X'] = 'X_Coordinate'
names(data)[2] = 'Y_Coordinate'
names(data)
```

# Değişkenler Tipleri Gösterme

```{r}
str(data)
```

# Factor olarak tanımlanan değişkenler
## Seviyelerini yazdırma

```{r}
levels(data$month)
```

# Seviyeleri Türkçeleştirme

```{r}
Month_Levels <- c('Nisan','Agustos','Aralik','Subat','Ocak','Temmuz','Haziran','Mart','Mayis','Kasim','Ekim','Eylül','Eylül')
Month_Levels
```

# Yeniden atama

```{r}
levels(data$month) <- Month_Levels
data
```
# Sıralı bir seviye oluşturma
 
```{r}
order_level_month = c('Ocak','Subat','Mart','Nisan','Mayıs','Haziran','Temmuz','Agustos','Eylül','Ekim','Kasım','Aralık')
```

# Sıralı seviyeyi atama

```{r}
data$month <- relevel(data$month, 'Aralik')
data$month <- relevel(data$month, 'Kasim')
data$month <- relevel(data$month, 'Kasim')
data$month <- relevel(data$month, 'Ekim')
data$month <- relevel(data$month, 'Eylül')
data$month <- relevel(data$month, 'Agustos')
data$month <- relevel(data$month, 'Temmuz')
data$month <- relevel(data$month, 'Haziran')
data$month <- relevel(data$month, 'Mayis')
data$month <- relevel(data$month, 'Nisan')
data$month <- relevel(data$month, 'Mart')
data$month <- relevel(data$month, 'Subat')
data$month <- relevel(data$month, 'Ocak')
```

```{r}
levels(data$month)
```



######data$month <- factor(data$month, levels = order_level_month)

```{r}
data
```

# Seviyeleri bastırma Aylık 

```{r}
levels(data$month)
```

# İstenilen sırada gösterme Grafik

```{r}
plot(data$month)
```

# Aynı işlemler Gün için yapılıyor

```{r}
levels(data$day)
```

```{r}
Day_Levels  <-  c('Cuma', 'Pazartesi', 'Cumartesi', 'Pazar', 'Persembe', 'Sali', 'Sali', 'Carsamba')
Day_Levels
```


```{r}
levels(data$day) <- Day_Levels
head(data)
```


```{r}
order_level_day = c('Pazartesi','Sali','Carsamba','Persembe','Cuma','Cumartesi','Pazar')
```

```{r}
data$day <- relevel(data$day, ref = 'Pazar')
data$day <- relevel(data$day, ref = 'Cumartesi')
data$day <- relevel(data$day, ref = 'Cuma')
data$day <- relevel(data$day, ref = 'Persembe')
data$day <- relevel(data$day, ref = 'Carsamba')
data$day <- relevel(data$day, ref = 'Sali')
data$day <- relevel(data$day, ref = 'Pazartesi')
```


############data$day <- factor(data$day, levels = order_level_day)
#################head(data)

```{r}
plot(data$day)
```


# Özet istatistikler

```{r}
summary(data)
```

# Tablo olarak günleri ve Ayları gösterme frekansları


```{r}
table(data$day, data$month)
```


# Değişken Silme 

```{r}
data['FFMC'] <- NULL
colnames(data) # FFMC sildiğimiz için gelmetecektire

```


# Basit Grafik Çizimler,
```{r}
hist(data$wind)
```

# Saçılım Grafiği çizme

```{r}
plot(data$wind, data$temp)
```

# bar plot

```{r}
plot(data$month)
```


# Eksik Gözlem Sorgulama
```{r}
anyNA(data)
```

# Kaçtane Eksik Gözlem bulunmaktadır
```{r}
summary(complete.cases(data))
```


# Eksik Gözlem doldurmak istemezsen
# onları yoksaymak için

```{r}
na.omit(data) #81 gözlem silinmiş olur
```

# ortalama ile gözlemleri doldurma
# DMC eksik gözlem vardı
```{r}
data$DMC[is.na(data$DMC)] <- mean(data$DMC, na.rm = T)
```

```{r}
data[!complete.cases(data),]
```

# RH ortalama ile doldurma

```{r}
data$RH[is.na(data$RH)] <- mean(data$RH, na.rm = T)
```

# Tekrardan eksik gözlem sorgulama
```{r}
data[!complete.cases(data),]
```
# Eksik Gözlemleri Yoksay

```{r}
data<- na.omit(data)
```

# Özet istatistikleri 

```{r}
summary(data)
```
# Sıfırdan küçük olan sıcakları Sıfırla Değiştirme
```{r}
data$temp <- replace(data$temp, data$temp < 0, 0)
```

# Kutu grafiği numeric değişkenler için

```{r}
boxplot(data$temp)
```


# Kategoriğe ayırarak Box plot çizdirme

```{r}
boxplot(temp~day,
        data = data,
        main = 'Günlere Göre Sıcak',
        xlab = 'Günler',
        ylab = 'Sıcaklık',
        col = 'orange',
        border = 'brown')
```

# Aylara Göre Sıcaklık

```{r}
boxplot(temp~month,
        data = data,
        main = 'Günlere Göre Sıcak',
        xlab = 'Günler',
        ylab = 'Sıcaklık',
        col = 'orange',
        border = 'brown')
```

```{r}
hist(data$RH)
```
# Sürekli veri kategorik yapma
```{r}
min(data$temp)
```
```{r}
max(data$temp)
```
#Yeni bir Kategoric değişken atama
```{r}
data$categoric_temp <- cut(data$temp, breaks = c(2.2, 15, 30, 50, Inf),
    labels = c('Düsük', 'Orta', 'Sicak', 'Cehennem'))
```

```{r}
plot(data$categoric_temp,col = 'pink')
```

# WEEK << 2 >> DATA MİNİNG

```{r}
library(ggplot2)
library(gridExtra) # satır ve surunlarda 1 den fazla grafik gösterme için 
```

# Veri Kopyalama
```{r}
data2 <- data
```

grafik1=ggplot(veri_t, aes(x=Sicaklik)) + geom_density(fill="slateblue")
grafik2=ggplot(veri_t, aes(x=DMC, y=RH, color=gun)) + geom_point(size=3) + theme(legend.position="bottom")
grafik3=ggplot(veri_t, aes(x=factor(kat_DMC), y=Ruzgar_hizi, fill=gun)) + geom_boxplot() + theme(legend.position="bottom")
grafik4=ggplot(veri_t , aes(x=factor(gun), fill=factor(kat_DMC))) + geom_bar()

```{r}
graph1 <- ggplot(data2, aes(x = temp)) + geom_density(fill = 'slateblue')
graph1
```

```{r}
graph2 <- ggplot(data2, aes(x = temp, y = DC, color = month)) + geom_point() + theme(legend.position = 'upper')
graph2
```

```{r}
graph3 <- ggplot(data2, aes(x = day, y = temp, fill = day)) + geom_boxplot() +
  theme(legend.position = 'upper')
graph3
```


```{r}
graph4 <- ggplot(data2, aes(x = day, fill = categoric_temp)) + geom_bar()
graph4
```

# Çerçeve ayarlama aynı alanda tüm grafiği gösterme

```{r}
grid.arrange(graph2, arrangeGrob(graph3, graph4, ncol = 2), nrow = 2)
```


```{r}
grid.arrange(graph1, graph2, graph3, nrow = 3)
```


```{r}
grid.arrange(graph1, graph2, graph3, ncol = 3)
```


```{r}
grid.arrange(graph2, arrangeGrob(graph3, graph4, nrow = 2), ncol = 2)
```

# Tek Değişkenlere Ait Grafik Çizme

```{r}
ggplot(data2, aes(temp)) + geom_histogram(fill = 'slateblue',bins = 30)
```


```{r}
ggplot(data2, aes(temp)) + geom_density(fill = 'slateblue')
```


```{r}
ggplot(data2, aes(categoric_temp)) + geom_bar(fill = 'pink')
```


```{r}
ggplot(data2, aes(day)) + geom_bar(fill = 'orange')
```


```{r}
ggplot(data2, aes(month)) + geom_bar(fill = 'red')
```

# Yığın halinde yoğunluk sıcaklığaait

```{r}
ggplot(data2, aes(x = temp, fill = day)) + geom_density(position = 'stack')
```


# Box plot with temp

```{r}
ggplot(data2, aes(temp)) + geom_boxplot(col = 'black', fill = 'orange')
```

```{r}
New_Data <- data2[which(data2$temp < 35 &data2$temp > 7 ),] 
```

```{r}
ggplot(New_Data, aes(x = temp)) + geom_boxplot(col = 'black', fill = 'pink')
```


# Pie Chart 
bilgi bakımından eksik bir grafik 

```{r}
ggplot(New_Data, aes(x = factor(1), fill = day)) + geom_bar(width = 7) + coord_polar("y")
```

```{r}
library(dplyr)
```

```{r}
df <- New_Data %>%
  group_by(categoric_temp) %>%
  count() %>%
  ungroup() %>%
  mutate(perc = n / sum(n)) %>% 
  arrange(perc) %>%
  mutate(labels = scales::percent(perc))
```

```{r}
ggplot(df, aes(x = "", y = perc, fill = categoric_temp)) +
  geom_col() +
  geom_text(aes(label = labels),
             position = position_stack(vjus = 0.5)) + 
  coord_polar(theta = "y")
```
# HeatMap 
```{r}
str(New_Data)
```

```{r}
Numerical_Data <- New_Data[,c('DMC', 'DC','temp', 'wind','rain','area')]
```

```{r}
Numerical_Data
```

```{r}
Numerical_Matrix <- as.matrix(Numerical_Data)
heatmap(Numerical_Matrix)
```


```{r}
heatmap(Numerical_Matrix, scale = "column")
```


```{r}
heatmap(Numerical_Matrix, Colv = NA, Rowv = NA, scale = 'column')
```
```{r}
New_Data$RH <- NULL
```

```{r}
library(GGally)

ggparcoord(data = New_Data,
           columns = 6:9,
           groupColumn = "categoric_temp")
```


```{r}
ggparcoord(data = New_Data,
           columns = 6:7,
           groupColumn = "categoric_temp")
```








